## Consideraciones entregadas por el negocio:
### 1. Es 5 veces peor clasificar un cliente como bueno cuando es malo, que malo cuando es bueno
### 2. Las tarifas telefónicas son altas en el pais de donde provienen los clientes de este banco
### 3. Hay una alta tasa de migración en el pais de donde provienen los clientes de este banco

```{r}
library(tidyverse)
library(rpart)
library(rpart.plot)
library(caret)
library(ggplot2)
library(pROC)
library(ROCR)
```

## Cargar data
### Se cambian nombres de columnas para mayor comodidad y se cambia la clasificación por 0: "bueno", 1: "malo"
```{r}
data_raw <- read.table("data_desafio_seguros", header = TRUE, sep = ",")
column_names <- c('id_row','estado_cta_corriente','duracion_meses','historia_cred','prop_cred','monto_cred','ahorros_cuenta','tiempo_empleo_actual'
                  ,'tasa_plazo_renta_disp','estatus_sexo','otros_deud_garan','tiempo_residencia','posesiones','edad','otros_pagos_pend'
                  ,'forma_vive','n_creditos_existentes','tipo_trabajo','n_personas_responsable','tiene_telefono','extranjero','clasificacion')
colnames(data_raw) <- column_names
data_raw$clasificacion <- ifelse(data_raw$clasificacion == 1, 0, 1)

# data_aux <- data_raw %>% mutate(tiene_cta_corriente = ifelse(estado_cta_corriente %in% c('A14'), 0, 1)
#                                 ,cuenta_critica = ifelse(historia_cred %in% c('A34'), 1, 0)
#                                 ,ahorros_en_cta = ifelse(ahorros_cuenta %in% c('A65'), 0, 1)
#                                 ,emp_mayor_al_año = ifelse(tiempo_empleo_actual %in% c('A71','A72'), 0, 1)
#                                 ,tiene_pagos_pendientes = ifelse(otros_pagos_pend %in% c('A143'), 0, 1)
#                                 ,credito_por_bien = ifelse(prop_cred %in% c('A40','A41','A42','A43','A44'), 1, 0)
#                                 ,tiene_fono = ifelse(tiene_telefono == 'A192', 1, 0)
#                                 )

# data <- data_aux %>% select(tiene_cta_corriente, cuenta_critica, ahorros_en_cta, emp_mayor_al_año, tiene_pagos_pendientes, credito_por_bien
#                             , tiene_fono, duracion_meses, monto_cred, tasa_plazo_renta_disp, tiempo_residencia, edad, n_creditos_existentes
#                             , n_personas_responsable, clasificacion
#                             )

# data_raw$clasificacion <- as.factor(data_raw$clasificacion)
# data <- data_raw %>% mutate_if(is.numeric, funs(as.numeric(scale(.))))
data <- data_raw
```

### Resumen de dataset
```{r}
summary(data)
```

## Dividiendo el dataset en train y test set
### Se ocupa un 70% del dataset para entrenar y un 30% para validar.
```{r}
set.seed(2)
sample_size <- floor(0.7*nrow(data))
train_ind <- sample(seq_len(nrow(data)), size = sample_size, replace = F)
train <- data[train_ind, ]
test <- data[-train_ind, ]
```

## Modelo
### El modelo elegido es de regresión lógistica debido a la naturaleza del output que estamos buscando (probabilidad de ser un cliente "malo", entre 0 - 1). Usamos train[-1] para no tomar en cuenta la variable id_row
```{r}
glm_model <- glm(formula = clasificacion ~., data = train[-1], family = binomial(link = 'logit'))
summary(glm_model)
```

### Distribución de probabilidad en el set de validación
```{r}
preds = predict(glm_model , newdata = test[-1] , type = 'response')

ggplot(data.frame(preds) , aes(preds)) + 
        geom_density(fill = 'lightgreen' , alpha = 0.3) +
        labs(x = 'Probabilidad de predicción del set de validación')
```

## Métricas
### Se calculan métricas (precision y recall) para distintos thresholds, con la finalidad de elegir un valor que maximice el recall. Esto con el fin de cumplir la regla de negocio "Es 5 veces peor clasificar un cliente como bueno cuando es malo, que malo cuando es bueno""
```{r}
k = 0
accuracy = c()
precision = c()
recall = c()
for(i in seq(from = 0.1 , to = 0.5 , by = 0.01)){
        k = k + 1
        preds_binomial = ifelse(preds > i , 1 , 0)
        confmat = table(test$clasificacion , preds_binomial)
        accuracy[k] = sum(diag(confmat)) / sum(confmat)
        precision[k] = confmat[2 , 2] / sum(confmat[ , 2])
        recall[k] = confmat[2 , 2] / sum(confmat[2 , ])
}
```


### Se genera dataframe para posterior visualización
```{r}
threshold = seq(from = 0.1 , to = 0.5 , by = 0.01)

data_thresh = data.frame(threshold , accuracy , precision , recall)
head(data_thresh,10)
```


## Trade-off entre precision y recall
```{r}
ggplot(gather(data_thresh , key = 'Metric' , value = 'Value' , 2:4) , 
       aes(x = threshold , y = Value , color = Metric)) + 
        geom_line(size = 1.5)
```

## Curva ROC
### Se elige 0.2 como el threshold óptimo para cumplir con las definiciones del negocio.
```{r}
# plot.roc(test$clasificacion , preds , main = "Intervalo de confianza del threshold" , percent = TRUE , 
#          ci = TRUE , of = "thresholds" , thresholds = "best" , print.thres = "best" , col = 'blue')

ROCRpred <- prediction(preds, test$clasificacion)
ROCRperf <- performance(ROCRpred, 'prec', 'rec')
plot(ROCRperf, colorize = TRUE, text.adj = c(-0.2, 1.7))
```

## Matriz de confusión
### Precision ~ 50% y recall ~ 82,5%
```{r}
final_threshold <- 0.2

preds_for_best = ifelse(preds > final_threshold , 1 , 0)
confusion_matrix_best = table(Real = test$clasificacion, Prediccion = preds_for_best)
confusion_matrix_best
```

## Cargando data de validación
```{r}
data_validacion <- read.csv("data_validacion_sin_clasificacion_banco.csv", header = TRUE, sep = ",")
column_names_val <- c('id_row','estado_cta_corriente','duracion_meses','historia_cred','prop_cred','monto_cred','ahorros_cuenta','tiempo_empleo_actual'
                  ,'tasa_plazo_renta_disp','estatus_sexo','otros_deud_garan','tiempo_residencia','posesiones','edad','otros_pagos_pend'
                  ,'forma_vive','n_creditos_existentes','tipo_trabajo','n_personas_responsable','tiene_telefono','extranjero')
colnames(data_validacion) <- column_names_val
```

## Generando predicción y escribiendo csv final
```{r}
pred_val <- predict(glm_model , newdata = data_validacion[-1] , type = 'response')
pred_val_clasificacion <- ifelse(pred_val > final_threshold, 2, 1)

entregable <- as.data.frame(cbind(data_validacion$id_row, pred_val_clasificacion))
colnames(entregable) <- c('row_id', 'predicciones')

write.csv(entregable, file = 'entregable_jsaavedra.csv', row.names = FALSE)
```

